Minutes et répertoires du notaire Jean DELOCHE, 14 août 1794 - 1er juillet 1819 (étude XVI)
Archives nationales
- Répertoire(s) de Jean DELOCHE, 14 août 1794 - 1er juillet 1819; MC/RE/XVI/12 - MC/RE/XVI/13
  - Répertoire. an II, thermidor - an XIV, nivôse, 27 thermidor an II (14 août 1794) - 10 nivôse an XIV (1805); MC/RE/XVI/12
    - Inventaire après décès de Jean-Louis Deshayes, à la requête de Appoline-Jean Barbereux, sa veuve, rue de la Réunion, n° 1., 23 nivôse an XI (9 mars 1803)
      inventaire après décès; Réunion (rue de la); Deshayes, Jean-Louis; Barbereux, Appoline-Jean
    - Inventaire après décès de Catherine-Victoire Morel, épouse divorcée en 1ères noces de Edmé-Louis Mullot, et épouse en 2èmes noces de Jean Sandrin, rue du Harley., 18 ventôse an XI (9 mars 1803)
      inventaire après décès; Harlay (rue de); Morel, Catherine-Victoire; Sandrin, Jean; Mullot, Edmé-Louis
    - Inventaire après décès de Narcisse Roussel, épouse de Michel Cordival., 17 floréal an XI (7 mai 1803)
      inventaire après décès; Roussel, Narcisse; Cordival, Michel
    - Inventaire après décès de Jean-Pierre Deroullede, à la requête de Elisabeth-Eléonore Delachevandière, sa veuve., 26 floréal an XI (16 mai 1803)
      inventaire après décès; Deroullede, Jean-Pierre; Delachevandière, Elisabeth-Eléonore
    - Inventaire après décès de Marie-Aimée Olive, épouse de Pierre-Charles Duval., 15 messidor an XI (4 juillet 1803)
      inventaire après décès; Olive, Marie-Aimée; Duval, Pierre-Charles
    - Inventaire après décès de Louis Gibon, à la requête de Marie-Louise Saullière, sa veuve., 22 messidor an XI (11 juillet 1803)
      inventaire après décès; Gibon, Louis; Saullière, Marie-Louise
    - Inventaire après décès de Antoinette-Claire Dubourg, à la requête de Pierre-Isidore Audefroy., 21 thermidor an XI (9 août 1803)
      inventaire après décès; Dubourg, Antoinette-Claire; Audefroy, Pierre-Isidore
    - Inventaire après divorce de Jean-Baptiste Troné, et Marie-Nicole Grassat., 6 vendémiaire an XII (29 septembre 1803)
      inventaire après décès; Troné, Jean-Baptiste; Grassat, Marie-Nicole
    - Inventaire après décès de Marie-Jeanne-Pierrette Doucin, épouse de Mr Boyer., 19 vendémiaire an XII (12 octobre 1803)
      inventaire après décès; Doucin, Marie-Jeanne-Pierrette; Boyer
    - Inventaire après décès de Jean-Louis Choron., 24 brumaire an XII (16 novembre 1803)
      inventaire après décès; Choron, Jean-Louis
    - Inventaire après décès de Jean-Eléonor Leclerc., 26 brumaire an XII (18 novembre 1803)
      inventaire après décès; Leclerc, Jean-Eléonor
    - Inventaire après décès de Marie-Anne Saudrebois de la Chalinière, veuve de Jean-Jacques-Joseph Cabaret de la Sigonnière., 22 frimaire an XII (14 décembre 1803)
      inventaire après décès; Saudrebois de La Chalinière, Marie-Anne; Cabaret de La Sigonnière, Jean-Jacques-Joseph
    - Inventaire après décès de Louis Barrier., 14 nivôse an XII (5 janvier 1804)
      inventaire après décès; Barrier, Louis
    - Inventaire après décès de François-Denis Decousu., 30 nivôse an XII (21 janvier 1804)
    - Inventaire après décès de Rosalie Bernet, épouse de Jean-Baptiste-Hyacinthe Christophe., 30 nivôse an XII (21 janvier 1804)
      inventaire après décès; Bernet, Rosalie; Christophe, Jean-Baptiste-Hyacinthe
    - Inventaire après décès de Marie-Jeanne Lemonier, épouse divorcée de Pierre Berthier., 4 pluviose an XI (25 janvier 1804)
      inventaire après décès; Lemonier, Marie-Jeanne; Berthier, Pierre
    - Inventaire après décès de Antoine Cousin., 23 pluviose an XII (13 février 1804)
      inventaire après décès; Cousin, Antoine
    - Inventaire après décès de François-Claude Andry., 2 ventôse an XII (22 février 1804)
      inventaire après décès; Andry, François-Claude
    - Inventaire après décès de Toussaint-François Hoguet., 23 ventôse an XII (28 février 1804)
      inventaire après décès; Hoguet, Toussaint-François
    - Inventaire après décès de François Guillaume., 10 ventôse an XII (1er mars 1804)
      inventaire après décès; Guillaume, François
    - Inventaire après décès de Barthélémy Pomel., 6 germinal an XII (27 mars 1804)
      inventaire après décès; Pomel, Barthélémy
    - Inventaire après décès de Marguerite Tillier, veuve de Nicolas-Etienne Delacroix., 8 germinal an XII (29 mars 1804)
      inventaire après décès; Tillier, Marguerite; Delacroix, Nicolas-Etienne
    - Inventaire après divorce de Jean Moutier et Louise-Florence Garnier., 8 germinal an XII (29 mars 1804)
      inventaire; Moutier, Jean; Garnier, Louise-Florence
    - Inventaire après décès de Marie-Louise Rousseau, épouse de Louis-Claude Pathiot., 17 germinal an XII (7 avril 1804)
      inventaire après décès; Rousseau, Marie-Louise; Pathiot, Louis-Claude
    - Inventaire après décès de Jean-Baptiste Trotain dit Hainault., 28 germinal an XII (18 avril 1804)
      inventaire après décès; Trotain (dit Hainault), Jean-Baptiste
    - Inventaire après décès de Jacques-Isabelle Duparc., 30 germinal an XII (20 avril 1804)
      inventaire après décès; Duparc, Jacques-Isabelle
    - Inventaire après décès de Jacques Guerchet., 13 germinal an XII (3 mai 1804)
      inventaire après décès; Guerchet, Jacques
    - Inventaire après décès du citoyen Jean Jacques., 22 floréal an XII (12 mai 1804)
      inventaire après décès; Jacques, Jean
    - Inventaire après décès de Joseph Perrin., 9 prairial an XII (29 mai 1804)
      inventaire après décès; Perrin, Joseph
    - Inventaire après décès de Christine Humeau, épouse de Gabriel Quillier., 7 messidor an XII (26 juin 1804)
      inventaire après décès; Humeau, Christine; Quillier, Gabriel
    - Inventaire après décès de Jean Jame., 13 messidor an XII (2 juillet 1804)
      inventaire après décès; Jame, Jean
    - Inventaire après décès de Marie-Madeleine-Elisabeth Matiffais, femme de Charles-François Guibourt., 24 fructidor an XII (11 septembre 1804)
      inventaire après décès; Matiffais, Marie-Madeleine-Elisabeth; Guibourt, Charles-François
    - Inventaire après décès de Marie-Jeanne Pardon, veuve de Louis Bourguignon., 30 fructidor an XII (17 septembre 1804)
      inventaire après décès; Pardon, Marie-Jeanne; Bourguignon, Louis
    - Inventaire après décès de Cécile-Louise-Françoise Buisson., 3 vendémiaire an XIII (25 septembre 1804)
      inventaire après décès; Buisson, Cécile-Louise-Françoise
    - Inventaire après décès de Marie-Jeanne-Elisabeth Havy, épouse de Jean-Pierre Bazin., 24 vendémiaire an XIII (16 octobre 1804)
      inventaire après décès; Havy, Marie-Jeanne-Elisabeth; Bazin, Jean-Pierre
    - Procès verbal de carence après décès de Marie-Eléonore-Françoise Ferrières, veuve de Anne-Philippe-Simon Buirette de Rochefort., 25 vendémiaire an XIII (17 octobre 1804)
      Ferrrières, Marie-Eléonore-Françoise; Buirette de Rochefort, Anne-Philippe-Simon
    - Inventaire après décès de Claude Mermot., 26 vendémiaire an XIII (18 octobre 1804)
      inventaire après décès; Mermot, Claude
    - Inventaire après décès de Marie-Anne-Elisabeth Mallet, épouse de Jean-Pierre-Vincent de Paul Mallet., 5 brumaire an XIII (27 octobre 1804)
      inventaire après décès; Mallet, Marie-Anne-Elisabeth; Mallet, Jean-Pierre-Vincent de Paul
    - Inventaire après décès de Charles-Joseph Coutin., 4 nivôse an XIII (25 décembre 1804)
      inventaire après décès; Coutin, Charles-Joseph
    - Inventaire après décès de Geneviève-Angélique Navarre, veuve de Jean-François Regnard., 7 nivôse an XIII (28 décembre 1804)
      inventaire après décès; Navarre, Geneviève-Angélique; Regnard, Jean-François
    - Inventaire après décès de Charles Roussel., 25 nivôse an XIII (15 janvier 1805)
      inventaire après décès; Roussel, Charles
    - Inventaire après décès de Marie-Marguerite Daube, épouse de Charles-Philippe Plessard., 28 nivôse an XIII (18 janvier 1805)
      inventaire après décès; Daube, Marie-Marguerite; Plessard, Charles-Philippe
    - Inventaire après décès de Maurice Decossette., 3 pluviose an XIII (23 janvier 1805)
      inventaire après décès; Decossette, Maurice
    - Inventaire après décès de Jean-Baptiste Greuze., 19 germinal an XIII (9 avril 1805)
      inventaire après décès; Greuze, Jean-Baptiste
    - Inventaire après décès de Jean Acollas., 27 germinal an XIII (17 avril 1805)
      inventaire après décès; Acollas, Jean
    - Inventaire après décès de Pierre Naudin., 28 germinal an XIII (18 avril 1805)
      inventaire après décès; Naudin, Pierre
    - Inventaire après décès de Charles Hudde., 19 prairial an XIII (8 juin 1805)
      inventaire après décès; Hudde, Charles
    - Inventaire après décès de Cécile-Françoise Boulanger, épouse de Jean-Louis-Michel Hevre., 19 prairial an XIII (8 juin 1805)
      inventaire après décès; Boulanger, Cécile-Françoise; Hevre, Jean-Louis-Michel
    - Inventaire après décès de Marie-Françoise Boutillier, épouse de Pierre-Bernard Heban., 21 prairial an XIII (10 juin 1805)
    - Inventaire après décès de Pierre-Antoine Basti., 25 prairial an XIII (14 juin 1805)
      inventaire après décès; Basti, Pierre-Antoine
    - Inventaire après décès de Eugène-Gabriel Giroult., 13 messidor an XIII (2 juillet 1805)
      inventaire après décès; Giroult, Eugène-Gabriel
    - Inventaire après décès de Adélaïde-Geneviève Hutin., 20 messidor an XIII (9 juillet 1805)
      inventaire après décès; Butin, Adelaïde-Geneviève
    - Inventaire après décès de Charles-Jacques Rumigny., 24 messidor an XIII (13 juillet 1805)
      inventaire après décès; Rumigny, Charles-Jacques
    - Inventaire après décès de Françoise-Antoinette Chagnet, épouse de Pierre Boulanger., 6 thermidor an XIII (25 juillet 1805)
      inventaire après décès; Chagnet, Françoise-Antoinette; Boulanger, Pierre
    - Inventaire après décès de Jacques-Philippe Graille., 11 thermidor an XIII (30 juillet 1805)
      inventaire après décès; Graille, Jacques-Philippe
    - Inventaire après décès de Geneviève-Nicole Cornuot, épouse de Louis-Charles Perrot., 29 thermidor an XIII (29 août 1805)
      inventaire après décès; Cornuot, Geneviève-Nicole; Perrot, Louis-Charles
    - Inventaire après décès de Augustin Anselmy., 11 fructidor an XIII (29 août 1805)
      inventaire après décès; Anselmy, Augustin
    - Inventaire après décès de Denis Monnot., 10 vendémiaire an XIV (2 octobre 1805)
      inventaire après décès; Monnot, Denis
    - Inventaire après décès de François Roy., 25 brumaire an XIV (16 novembre 1805)
      inventaire après décès; Roy, François
    - Inventaire après décès de Geneviève Colas, veuve en 1ères noces de François-Joseph Grou, et veuve en 2èmes noces de François Guyon., 29 brumaire an XIV (20 novembre 1805)
      inventaire après décès; Colas, Geneviève; Guyon, François; Grou, François-Joseph
    - Inventaire après décès de Pierre-François Bernier., 14 frimaire an XIV (5 décembre 1805)
      inventaire après décès; Bernier, Pierre-François
    - Inventaire après décès de François-Marie-Ignace Piccaluga., 9 nivôse an XIV (30 décembre 1805)
      inventaire après décès; Piccaluga, François-Marie-Ignace
  - Répertoire. 1806, 2 janvier - 1819, 1er juillet, 2 janvier 1806 - 1er juillet 1819; MC/RE/XVI/13
    - Inventaire après décès de Anne-Marie Delan, épouse de Nicolas-Mathieu Rieussée, demeurant rue du Marché Palu., 29 mai 1806
      MC/RE/XVI/13
      inventaire après décès; Marché-Palu (rue du); Delan, Anne-Marie; Rieussée, Nicolas-Mathieu
    - Inventaire après décès de Marie-Claire Joly, épouse de Amatius de Berry., 28 juin 1806
      inventaire après décès; Joly, Marie-Claire; Berry, Amathius de
    - Inventaire après décès de Marie Desessard, veuve de Jean-Jude Pennas., 7 août 1806
      inventaire après décès; Desessard, Marie; Pennas, Jean-Jude
    - Inventaire après décès de Casimir-Louise-Antoinette Boulanger, épouse de Noël-Théophile Orianne., 9 août 1806
      inventaire après décès; Boulanger, Casimir-Louise-Antoinette
    - Inventaire après décès de Michel-Roland Chagnet., 19 août 1806
      inventaire après décès; Chagnet, Michel-Roland
    - Inventaire après décès de Louise-Sophie Baulacq, épouse en 2èmes noces de Denis Guiotte, marchand confiseur, rue de la Monnaie., 20 janvier 1807
      inventaire après décès; Monnaie (rue de la); Baulacq, Louise-Sophie; Guiotte, Denis
    - Inventaire après décès de Michel-Julien Chevrel., 3 avril 1807
      inventaire après décès; Chevrel, Michel-Julien
    - Inventaire après décès de Nicolas-Etienne Roussez, rue de l'Echiquier, n° 10, faubourg Poissonnière., 8 avril 1807
      inventaire après décès; Echiquier (rue de l'); Poissonnière (faubourg); Roussez, Nicolas-Etienne
    - Inventaire après décès de Nicolas Pomier, marchand grainetier, rue d'Anjou, n° 3, faubourg Saint-Honoré., 27 avril 1807
      inventaire après décès; Anjou (rue d'); Saint-Honoré (faubourg); Pomier, Nicolas; commerçant
    - Inventaire après décès de Pierre Piery, propriétaire, rue Saint-Marc, n° 16., 5 mai 1807
      inventaire après décès; Saint-Marc (rue); Piery, Pierre
    - Inventaire après décès de Marie-Madeleine Fery, veuve de François-Claude Andry, propriétaire, rue d'Arras., 15 mai 1807
      inventaire après décès; Arras (rue d'); Fery, Marie-Madeleine
    - Inventaire après décès de Jean-François Lepelletier, demeurant rue de la Parcheminerie, n° 11., 11 juin 1807
      inventaire après décès; Parcheminerie (rue de la); Lepelletier, Jean-François
    - Inventaire après décès de Louis Deschamps tailleur de pierres, rue des Chanoinesses, n° 22, au coin de celle de la colombe., 26 juin 1807
      inventaire après décès; Chanoinesse (rue); Deschamps, Louis; tailleur de pierre
    - Inventaire après décès de Joachim Crest, domestique, demeurant chez Mme de Quinsonas, boulevard Montmartre, n° 8., 16 septembre 1807
      inventaire après décès; Montmartre (boulevard); Crest, Joachim; Quinsonas, de (Mme); employé de maison
    - Inventaire après décès de Hélène Jacquemot, épouse de Nicolas-François Schüppen, rue Bonconseil, n° 48., 25 septembre 1807
      inventaire après décès; Jacquemot, Hélène; Schüppen, Nicolas-François
    - Inventaire après décès de Marie-Denise Roncelet, épouse de Jean-Frédéric Guthmann, rue du Faubourg Saint-Denis, n° 123., 22 octobre 1807
      inventaire après décès; Faubourg-Saint-Denis (rue du); Roncelet, Marie-Denise; Guthmann, Jean-Frédéric
    - Inventaire après décès de Angélique-Jeanne Breard, épouse de Charles Guibey, loueur de Carrosses, rue d'Anjou Saint-Honoré, n° 7., 23 février 1808
      inventaire après décès; Anjou-Saint-Honoré (rue d'); Breard, Angélique-Jeanne; Guibey, Charles; loueur de véhicules
    - Inventaire après décès de Pierre Cottin, courier du gouvernement, rue des Vieux Augustins, n° 37., 28 mars 1808
      inventaire après décès; Vieux-Augustins (rue des); Cottin, Pierre; messager
    - Inventaire pour parvenir à divorcer, fait à la requête de Françoise Colombet, épouse de Olivier Josset, demeurant momentanément, rue Neuve Saint-Augustin, n° 20, son époux, tapissier, demeurant rue d'Antin, n° 12., 14 juin 1808
      inventaire; Antin (rue d'); Neuve-Saint-Augustin (rue); Colombet, Françoise; Josset, Olivier; tapissier
    - Inventaire après décès de François Cailleux, marchand épicier, rue Montmartre, n° 28., 22 juin 1808
      inventaire après décès; Montmartre (rue); Cailleux, François; commerçant
    - Inventaire après décès de Marie-Julie Gavet, épouse de Léonard Faure, rue de Bourgogne, n° 39., 23 juin 1808
      inventaire après décès; Bourgogne (rue de); Gavet, Marie-Julie; Faure, Léonard
    - Inventaire après décès de Etienne Laguet, place du Carouzet, n° 26., 28 juin 1808
      inventaire après décès; Laguet, Etienne
    - Inventaire après décès de Marie-Anne Lelarge, épouse de Louis-Marie-Maure Wauthydit Wauthier, rue de Verneuil, n° 28., 21 janvier 1809
      inventaire après décès; Verneuil (rue de); Lelarge, Marie-Anne; Wauthy dit Wauthiez, Louis-Marie-Maure; Wauthiez, Louis-Marie-Maure
    - Inventaire après décès de Jean-Baptiste Chineau, maître chandelier, rue Aubry le Boucher, n° 37., 14 mars 1809
      inventaire après décès; Aubry-le-Boucher (rue); Chineau, Jean-Baptiste; cirier
    - Inventaire après décès de Pierre-Antoine Regnault, ancien horloger, rue Vieille du Temple, n° 96., 31 mars 1809
      inventaire après décès; Vieille-du-Temple (rue); Regnault, Pierre-Antoine; horloger
    - Inventaire après décès de Marie-Louise Hoïas, épouse de Charles-Alexandre-Joseph Luc, rue du Port-Mahon, n° 10, Carrefour Gaillon., 20 avril 1809
      inventaire après décès; Port-Mahon (rue de); Hoïas, Marie-Louise; Luc, Charles-Alexandre-Joseph
    - Inventaire après décès de Louise-Claudine Boizard, épouse de Antoine Huguet, rue Poissonnière, n° 36., 20 juin 1809
      inventaire après décès; Poissonnière (rue); Boizard, Louise-Claudine; Huguet, Antoine
    - Inventaire après décès de Anselme Delaporte, propriétaire, rue du Pot de Fer, n° 7., 7 juillet 1809
      inventaire après décès; Pot-de-Fer (rue du); Delaporte, Anselme
    - Inventaire après décès de Marie-Thérèse Pennas, majeure, rue de la Clef, n° 12., 8 août 1809
      inventaire après décès; Clef (rue de la); Pennas, Marie-Thérèse
    - Inventaire après décès de Madeleine Lemoine, majeure, rue Vieille du Temple, n° 96., 27 septembre 1809
      inventaire après décès; Vieille-du-Temple (rue); Lemoine, Madeleine
    - Inventaire après décès de Guillaume-Charles By, rue Thévenot, n° 5., 13 octobre 1809
      inventaire après décès; Thévenot (rue); By, Guillaume-Charles
    - Inventaire après décès de Marguerite-Marie-Victoire-Louise Benech, veuve de Jean-Henri-Constance Auger de Quilleragues, rue des Batailles, n° 7, quartier de Chaillot., 21 novembre 1809
      inventaire après décès; Batailles (rue des); Chaillot (quartier); Benech, Marguerite-Marie-Victoire-Louise; Auger de Quilleragues, Jean-Henri-Constance
    - Inventaire après décès de Marie-Nicole Robaday, veuve de François Naudet, rue de Provence, n° 56., 9 janvier 1810
      inventaire après décès; Provence (rue de); Robaday, Marie-Nicole; Naudet, François
    - Inventaire après décès de Louis-Marie Dupré, rue Coquillière, n° 20., 21 mars 1810
      inventaire après décès; Coquillière (rue); Dupré, Louis-Marie
    - Inventaire après décès de Geneviève-Rose-Françoise Laplace,épouse de Jean-Nicolas Aublé, rue Saint-Honoré, n° 179., 30 mars 1810
      inventaire après décès; Saint-Honoré (rue); Laplace, Geneviève-Rose-Françoise; Aublé, Jean-Nicolas
    - Inventaire après décès de Antoine Blanc, loueur de carrosses rue Coquenard, n° 21, faubourg Montmartre., 21 avril 1810
      inventaire après décès; Coquenard (rue); Montmartre (faubourg); Blanc, Antoine; loueur de véhicules
    - Inventaire après décès de Jean-Baptiste-François-Martin Biignon, rue du Faubourg Poissonnière, n° 12., 26 avril 1810
      inventaire après décès; Faubourg-Poissonnière (rue du); Bignon, Jean-Baptiste-François-Martin
    - Inventaire après décès de Antoine-Victor Laurent, rue Montmartre, n° 112., 10 mai 1810
      inventaire après décès; Montmartre (rue); Laurent, Antoine-Victor
    - Inventaire après décès de Marie-Madeleine Durand, rue de Chaillot, n° 85., 7 juin 1810
      inventaire après décès; Chaillot (rue de); Durand, Marie-Madeleine
    - Inventaire après décès de Jacques-Christophe Naudet, restaurateur, au Palais Royal, Galerie de Pierre, n° 137., 8 septembre 1810
      inventaire après décès; Palais Royal; Naudet, Jacques-Christophe; restaurateur
    - Inventaire après décès de Jean-Charles-Gabriel Huet, avenue de Neuilly, n° 15., 3 octobre 1810
      inventaire après décès; Neuilly (avenue de); Huet, Jean-Charles-Gabriel
    - Inventaire après décès de Maire-Claire-Philippe-Esprit Leroy, épouse de Alexandre-Jean-Nicolas Aubry, place de l'Estrapade, n° 34., 11 octobre 1810
      inventaire après décès; Estrapade (place de l'); Leroy, Marie-Claire-Philippe-Esprit; Aubry, Alexandre-Jean-Nicolas
    - Inventaire après décès de Pierre Boucher, propriétaire et cultivateur, à Montmartre., 15 octobre 1810
      inventaire après décès; Montmartre (ancienne commune); Boucher, Pierre; agriculteur
    - Inventaire après décès de Henri Durand, rue du Plâtre Sainte-Avoie, n° 18., 29 octobre 1810
      inventaire après décès; Sainte-Avoie (rue); Durand, Henri
    - Inventaire après décès de Claude-François-Hippolyte Aubineau, propriétaire, à Montereau (Loiret), décédé rue de la Mortellerie, n° 12., 21 janvier 1811
      inventaire après décès; Montereau (Loiret); Mortellerie (rue de la); Aubineau, Claude-François-Hippolyte
    - Inventaire après décès de Pierre-Joseph Vallée, à Chauny (Aisne), en une maison, rue Saint-Martin., 31 janvier 1811
      inventaire après décès; Chauny (Aisne); Saint-Martin (rue); Vallée, Pierre-Joseph
    - Inventaire après décès de Marie-Emile Neveu, épouse de Pierre Dessande, rue Mandar, n° 12., 13 février 1811
      inventaire après décès; Mandar (rue); Neveu, Marie-Emile; Dessande, Pierre
    - Inventaire après décès de Pierre-André Norry, au Pavillon des corps de garde des Champs Elysées., 8 mars 1811
      inventaire après décès; Champs-Elysées (avenue des); Norry, Pierre-André
    - Inventaire après décès de Marie-Françoise Moreau, épouse de Charles-Gilles-Michel Mery, corroyeur, rue Saint-Denis, passage de la Trinité., 17 avril 1811
      inventaire après décès; Saint-Denis (rue); Trinité (passage de la); Moreau, Marie-Françoise; Mery, Charles-Gilles-Michel; tanneur
    - Inventaire après décès de Nicolas-Jean Henrion, employé, rue du Port Mahon, n° 3., 8 mai 1811
      inventaire après décès; Port-Mahon (rue de); Henrion, Nicolas-Jean
    - Inventaire après décès de Thérèse-Félicité Apoil, épouse de Françoise-Adrien-Vincent Deshunnes, employé, rue Beauregard, n° 15., 25 juin 1811
      inventaire après décès; Beauregard (rue); Apoil, Thérèse-Félicité
    - Inventaire après décès de Antoine Lavelle, propriétaire, rue de l'Echiquier, n° 10., 12 décembre 1811
      inventaire après décès; Echiquier (rue de l'); Lavelle, Antoine
    - Inventaire après décès de Jean-Sébastien Chavet, rue des Filles Saint-Thomas, n° 9., 14 décembre 1811
      inventaire après décès; Filles-Saint-Thomas (rue des); Chavet, Jean-Sébastien
    - Inventaire après décès de Balthazard-Simon Bonnet dit Bonneville, rue de Richelieu au Théatre Français., 18 décembre 1811
      inventaire après décès; Richelieu (rue de); Bonnet dit Bonneville, Balthazard-Simon; Bonneville, Balthasard-Simon
    - Inventaire après décès de Jacques-Agathange Leroy, rue de l'Arbre Sec, n° 22., 17 février 1812
      inventaire après décès; Arbre-Sec (rue de l'); Leroy, Jacques-Agathange
    - Inventaire après décès de Marie-Victoire-Sophie Burgaud, épouse de Louis Marty, rue Neuve Saint-Marc, n° 11., 13 mars 1812
      inventaire après décès; Neuve-Saint-Marc (rue); Burgaud, Marie-Victoire-Sophie; Marty, Louis
    - Inventaire après décès de Joseph Couserans, chirurgien, rue Notre-Dame des Victoires, n° 22., 14 mars 1812
      inventaire après décès; Notre-Dame-des-Victoires (rue); Couserans, Joseph; chirurgien
    - Inventaire après décès de Marguerite Tigolée, veuve de Nicolas-Louis Daubanton, rue des Prouvaires, n° 22., 20 avril 1812
      inventaire après décès; Prouvaires (rue des); Tigolée, Marguerite; Daubanton, Nicolas-Louis
    - Inventaire après décès de Anne-Marguerite Charier, épouse de Henri Lenormant, rue Neuve Saint-Nicolas, n° 42., 21 avril 1812
      inventaire après décès; Neuve-Saint-Nicolas (rue); Charier, Anne-Marguerite; Lenormant, Henri
    - Inventaire après décès de Louis Dauvissat, charron rue Sainte-Catherine Denfer, n° 2., 28 mai 1812
      inventaire après décès; Sainte-Catherine-d'Enfer (rue); Dauvissat, Louis; charron
    - Inventaire après décès de Alexandre-Marie Demaitre, rue du Pontceau, n° 22., 29 mai 1812
      inventaire après décès; Demaitre, Alexandre-Marie
    - Inventaire après décès de Claude Papon, loueur de carrosses, rue Coquenard, n° 12., 26 juin 1812